最高法院刑事判決　　　　　　一○○年度台上字第二二五八號
上　訴　人　李宗榮
上列上訴人因違反毒品危害防制條例案件，不服台灣高等法院中
華民國一００年一月十八日第二審更審判決（九十九年度上更(一)
字第四五三號，起訴案號：台灣板橋地方法院檢察署九十八年度
偵字第四七０一號），提起上訴，本院判決如下：
    主  文
上訴駁回。   
    理  由   
一、原判決附表編號1、3、4、5、6、7、8、11、12 部分
按刑事訴訟法第三百七十七條規定，上訴於第三審法院，非以判
決違背法令為理由，不得為之。是提起第三審上訴，應以原判決
違背法令為理由，係屬法定要件。如果上訴理由書狀並未依據卷
內訴訟資料，具體指摘原判決不適用何種法則或如何適用不當，
或所指摘原判決違法情事，顯與法律規定得為第三審上訴理由之
違法情形，不相適合時，均應認其上訴為違背法律上之程式，予
以駁回。本件原判決綜合全部卷證資料，認上訴人李宗榮有其事
實欄此部分所載各犯行，已詳所憑之證據與認定之理由。就上
訴人否認犯罪之所辯，認不足採信，於理由內予以指駁、說明甚
詳。因而撤銷第一審關於原判決附表編號 1、5、6、7、8、11部
分之科刑判決，改判仍論處上訴人犯共同販賣第二級毒品，二罪
刑，及販賣第二級毒品，四罪刑，並維持第一審論處上訴人犯原
判決附表編號3、4、12之販賣第二級毒品，三罪刑，駁回上訴人
此部分在第二審之上訴（均處有期徒刑）。
上訴意旨略稱：關於原判決附表編號1、3、4、5交付第二級毒品
甲基安非他命（下稱安非他命）予陳宗信之地點，原判決認定在
陳宗信之新北市○○區○○路229之1號附近，惟上訴人與陳宗信
以行動電話聯絡之基地台位置非在新北市蘆洲地區，顯見原判決
之認定不合情理；原判決附表編號6、7、8 販賣安非他命予蔡怡
婷部分，原審未依證據即認定蔡怡婷以「其他電話」與上訴人聯
絡購買安非他命，亦非適法；原判決附表編號11販賣安非他命予
「阿昌」、編號12販賣安非他命予洪誠嶸部分，原審不採郭祐滄
、洪誠嶸有利於上訴人之證言，有理由矛盾及違背證據法則之違
誤云云。惟查：犯罪事實之認定，證據之取捨及其證明力如何，
乃事實審法院自由判斷之職權，如其取捨不違背客觀存在之經驗
法則與論理法則，即不得指為違法，而據為上訴第三審之理由。
原判決認定上訴人基於營利犯意，自民國九十七年三月九日起至
同年七月十二日止，在原判決附表所示之新北市各地，販賣安非
他命予陳宗信、蔡怡婷、綽號「阿昌」之成年男子、洪誠嶸等人
，經警對上訴人持用之0000000000號行動電話實施通訊監察而查
獲等情，已說明本於調查所得心證，分別定其取捨而為事實判斷
之理由。並就確認之事實，說明上訴人如何在新北市蘆洲區交付
安非他命予陳宗信，蔡怡婷如何以某不詳號碼之行動電話與上訴
人聯絡購買安非他命，郭祐滄所證通訊監察譯文中「阿昌」與上
訴人之對話，係其向上訴人借款新台幣一千五百元之意，及洪誠
嶸至審判中改證伊請上訴人向朋友調毒品，非向上訴人購買毒品
云云，如何係迴護上訴人之詞，不足採信，均說明、論甚詳。
所為論斷，核無違背客觀存在之經驗法則與論理法則，自屬原審
採證、認事之適法職權行使，不容任意指摘為違法。上訴意旨，
就屬原審採證、認事職權之適法行使及原判決已說明事項，徒憑
己見，任意指摘為違法，且仍為單純事實之爭執，均非適法之第
三審上訴理由。應認原判決關於附表編號1、3、4、5、6、7、8
、11、12部分之上訴違背法律上之程式，予以駁回。
二、原判決附表編號2、9、10、13、14部分
查第三審上訴書狀，應述上訴之理由，其未述者，得於提起
上訴後十日內補提理由書於原審法院，已逾上述期間，而於第三
審法院未判決前仍未提出上訴理由書狀者，第三審法院應以判決
駁回之，刑事訴訟法第三百八十二條第一項、第三百九十五條後
段規定甚明。上訴人不服原判決關於附表編號2、9、10、13、14
販賣第二級毒品部分之判決，於一００年一月二十八日提起上訴
，並未述理由，迄今逾期已久，於本院未判決前仍未提出，依
上開規定，應認原判決附表編號2、9、10、13、14部分之上訴亦
非合法，同應駁回。
據上論結，應依刑事訴訟法第三百九十五條，判決如主文。
中    華    民    國  一○○  年    五    月    五    日
                      最高法院刑事第十一庭
                          審判長法官  賴  忠  星  
                                法官  呂  丹  玉  
                                法官  吳      燦  
                                法官  蔡  名  曜  
                                法官  葉  麗  霞  
本件正本證明與原本無異
                                      書  記  官  
中    華    民    國  一○○  年    五    月    六    日
                                                      v